---
title: "CH4--0506"
author: "YI XUAN HSU"
date: "2020/5/11"
output: html_document
---

## 4.5 On logical class

邏輯向量間（即「要/不要」向量）的操作主要是以下幾個：

&: AND
|: OR

```{r}
example <- list(
  name=c("小明","小花","小新","美美"),
  height=c(175,166,170,160),
  weight=c(77,NA,60,43),
  birthday=lubridate::ymd(c("1998-03-11","1999-12-22","1995-08-22","2001-10-10")),
  hobby=c("美食 旅遊","旅遊 時尚","3C 美食","音樂 旅遊"),
  residence=c("Taipei","New Taipei","Taichung","Kaohsiung"),
  allowance=factor(c("0-1000","1001-2000","2000+","1001-2000")),
  bloodType=c("A","B","B","O")
)
```

```{r}
str(example)
pick_above170 <- example$height >= 170

pick_bloodB <- example$bloodType == "B"

pick_loveFood <- 
  stringr::str_detect(example$hobby,"美食")

pick_na <- is.na(example$weight)

pick_after98 <- 
  example$birthday >= lubridate::ymd("1998-01-01")

set_TaipeiMetro <- c("Taipei","New Taipei")
pick_fromTaipeiMetro <- 
  example$residence %in% set_TaipeiMetro
```

**誰喜歡美食且血型為B型
```{r}
str(example[c("name","hobby","bloodType")])

example$name[pick_loveFood & pick_bloodB]
```

**誰1998以後（含）出生或不住大台北
```{r}
example[c("name","birthday","residence")]

example$name[pick_after98 | !pick_fromTaipeiMetro]
```

**誰1998以後（含）出生且住大台北且血型B型
```{r}
example$name[pick_after98 & pick_fromTaipeiMetro & pick_bloodB]
```


以上邏輯向量間的運算結果還是邏輯向量——依然是「要/不要」向量，所以還是可以用來取出元素。但有時我們要做的運算是希望得到一個T/F元素值，而非一串元素值，如：

是不是所有的人都來自大台北？
有任何人喜歡美食嗎？

-->這種運算我們留到流程控制時再講


## 4.6 On character class

```{r}
library(stringr)
library(glue)
```

**對character vector每個元素進行部份資訊粹取：

學號“410873002”，其中108是入學年，73是學系碼 對100學年以後學生學系碼是*固定*在「第5、6位元」

```{r}
str_sub("410873002", 5, 6)    # 5,6 分別代表開始的位置及結束的位置

str_sub(
  c("410140116","410890120"), 5, 6)    # vector 字串向量也可操作
```

地址幾號: “大學號151號”，只知道號碼在「號」這字前面，但它會是第幾個位元不知道。

**使用Regular Expression (regex, 正規表示式)**

EX：如何讀入“民國108年12月5日”、“民國98年10月5日”?
```{r}
lubridate::ymd(c("民國108年12月5日","民國98年10月5日"))
```

--> lubridate對年只有西元年的概念，要能想辦法把上面的“108”,“98”取出加上1911

lubridate裡的字串日期時間判斷採取的策略是「忽略非數字文字」只以「數字組合」（還允許各地習慣使用的文字，如March, Mar都是3月的意思）判斷時間，所以以下幾個都可以產生「西元」“2019-12-05”:

```{r}
lubridate::ymd(
  c(
    "民國2019年12月05日",         #'非相關'的資訊會被忽略掉(多餘的)
    "馬丁2019的12課05muydifícil",
    "助教2019Emily12解說05真棒",
    "2019R12課程05すごい",
    "R程式2019的12期中考05とても変態"
  )
)
```

然而即使忽略非數字文字，三個數字的組合誰是年？月？日？依然受每個國家日期書寫習慣影響，所以有時還是可能會有誤判


# 4.6.1 Regular expression(regex)

一種廣義描述所要字串規律的表示法，分成兩部份：

*target pattern*: 指對取出字串的描述。如“108”,“98”是我們想取出的字串我們可以說目標是，「0-9的字元2-3個」:
[:digit:]{2,3}或[0-9]{2,3}

*target location description*:
指target位置的情境描述。如“民國108年”,“民國98年”，我們可以說，
target前面是「民國」後面是「年」:  (?<=民國)target_pattern(?=年)

合成regex：(?<=民國)[0-9]{2,3}(?=年)

```{r}
str_extract_all(       # str_某funtion(string字串,pattern描述)
  c("民國108年12月5日","民國98年10月5日"),
  "(?<=民國)[0-9]{2,3}(?=年)"
)     # str_extract_all -->回傳list 

str_extract(           # 萃取
  c("民國108年12月5日","民國98年10月5日"),
  "(?<=民國)[0-9]{2,3}(?=年)"
)     # str_extract -->回傳vector 
```


# 4.6.2 組合alternate

用來製做一台吃角子老虎，它能夠包含你要的所有可能target出象。吃角子老虎由數條reel strip組成，每一條strip可以有以下幾種設計

1. 固定字元/組：單寫一個字組或字元，表示那個strip固定不動只有一個出象，例如：2表示只有“2”一個出象，櫻桃只有“櫻桃”一個出象。

```{r}
install.packages("htmlwidgets")
library(htmlwidgets)
```

```{r}
heartSutra <- c("舍利子，色不異空，空不異色；色即是空，空即是色。")
str_view_all(heartSutra,"色")    #檢視
str_count(heartSutra,"色")    #計數

str_view_all(heartSutra,"異色")    #檢視
```

2. 字「群」組合 *(..|..|..)*: strip上的出象會出現一組字時用，如“AB|ab”, 可以產生“AB”或“ab”兩種出象

-->字群組合規則若很單純*前後沒有接其他描述*則( )可不寫

```{r}
studentIds <- c(
  "410873029","410773005","410772035","410562123","410636107")
                                                  # ^^可能會產生問題

# 取出學號中的入學屆為107或108
str_view_all(studentIds,"(107|108)")
str_view_all(studentIds, "107|108")    #前後並未接其他東西 可不寫()

# 是否來自107或108學屆
str_detect(studentIds, "107|108")    #要/不要 邏輯向量
```

3. 字「元」組合 *[]*: strip上的出象「均」是一個字「元」時用，如[af78]可以產生“a”,“f”,“7”,“8”四種字元出象

-->幾種常見的字元模版：
[0-9](或[:digit:])
[a-z](或[:lower:])
[A-Z](或[:upper:])
[0-9a-zA-Z](或[:alnum:])

```{r}
Ids <- c("A283743192","B829103720","A10920402","C291022384")

str_view_all(Ids, "[AC]")
str_detect(Ids, "[AC]") # 偵測 出現A、C

str_extract(Ids,"[A-Z]") # 取出 A-Z的字元
```

將設定好的reel strips依你要的順序排好就是你的regex slot machine, 它可以用來驗證字串裡頭是否出現來自你regex slot machine的某些組合

```{r}
strip1 <- "[0-9]"
strip2 <- "(櫻桃|777|紅心)" 
# 字群組合strip 因為等下放中間所以用()括起來
strip3 <- "[A-Z]"

myRegexSlotMachine <- paste0(strip1,strip2,strip3)
print(myRegexSlotMachine)
```

```{r}
claimA <- "我得到A檸檬99"     #假設有3種敘述
claimB <- "我的是7777Z"
claimC <- "我玩了兩次，一次是7蘋果H，另一次是5紅心J"

# 顯示吻合的出象
str_view(
  c(claimA,claimB,claimC),
  pattern=myRegexSlotMachine)

# 是否有吻合的出象
str_detect(
  c(claimA,claimB,claimC),
  pattern=myRegexSlotMachine)
```

**以否定法定義的字「元」組合[^ ]: “[^趙錢孫李]”不能有趙錢孫李任何一個


EX：
```{r}
headline <- "資科系的謝陳官乃飛鳶書院三大名師，其中謝無雙的策略運算，陳大器的數理資科學，及官求敗的運算成本更是打通演算思維任督二脈的三大好課。書院目前有陳一、陳二、陳三四這三名學生。"
```

```{r}
# 顯示所有符合規則的
str_view_all(headline, "謝陳官")    #固定字組
str_count(headline,"謝陳官")

str_view_all(headline, "[謝陳官]") #有1個strip：出象有3個可能字元 
str_count(headline, "[謝陳官]")    #字「元」組合

str_view_all(headline, "謝無雙|官求敗")  #有1個strip，出象有2個字組 
str_count(headline, "謝無雙|官求敗")     #字「群」組合

str_view_all(headline, "陳[^官]")    
    #固定字元 + 有1個strip：出象為排除掉"陳官"的字元
str_count(headline, "陳[^官]")
```


EX：請使用str_extract函數粹取出每個地址的“xx號”包含“號”字
```{r}
addresses <- c(
  '臺中市后里區公館里尾社路385號',
  '新竹市東區科學園路125號1樓'
  )
```

```{r}
strip1 <- strip2 <- strip3 <- "[0-9]"    #同時界定1~3條的字元組合
strip4 <- "號"

myRegexSlotMachine <- paste0(strip1,strip2,strip3,strip4)
print(myRegexSlotMachine)

str_extract(addresses,myRegexSlotMachine)
```


# 4.6.3 複製次數Quantifiers

(..|..|...)或[...]只是一條reel strip
前者是寬的（每個出象可以是多字元）後者是窄的（每個出象只是一個字元）
有時我們同樣的strip想連放很多條，可以在(..|..|...)或[...]後面加：

1. {n}: 放n條strip，n是數字
2. +: 放1條或以上（多少不限）
3. {n,m}: 放n到m條strip，n及m都是數字


EX：將以下地址的號數取出（含“號”字）
```{r}
addresses <- c(
  '臺中市后里區公館里尾社路385號',
  '新竹市東區科學園路125號1樓',
  '新竹市北區竹光路99號',
  '金門縣金城鎮賢庵里山前33號',
  '臺中市南屯區工業區二十四路23號1樓')
```

```{r}
myRegexSlotMachine <- "[0-9]+號"
print(myRegexSlotMachine)

str_view_all(addresses,myRegexSlotMachine)
str_extract(addresses,myRegexSlotMachine)

str_view_all(addresses,"[0-9]+")    #表示只要數字
                                    #但，樓號也會選到
```

了解如何regex形式的描述你的target後，接下來我們進一步學習如何更準確描述target在整個字串的位置


# 4.6.4 頭尾定位 Anchors

在開頭：^target_regex
在結尾：target_regex$

```{r}
phrase <- c("唧唧复唧唧")
```

```{r}
# 目標是前面的唧唧
target_regex <- "唧唧"
pattern <- glue::glue("^{target_regex}")    # ^ 在開頭
    # glue套件中的glue函數--> 取代 {} 裡的pattern物件
    # 先確認Environment 裡的物件值是我們要的，再取代原本的pattern

print(pattern)
str_view(phrase, pattern) 
```

* glue套件裡的glue函數會把字串中的{物值名稱}換成目前Environment裡該物件的值。在上面{target_regex}會被換成“唧唧”

```{r}
# 目標是後面的唧唧
target_regex2 <- "唧唧"
pattern <- glue::glue("{target_regex2}$")    # $ 在結尾
print(pattern)
str_view(phrase, pattern) 
```


# 4.6.5 前後鄰居描述Look around

target後面是B：target_regex(?=B_regex)： target_pattern後面是年
target前面是A：(?<=A_regex)target_regex：target_pattern前面是民國
target前有A後有B：(?<=A_regex)target_regex(?=B_regex)

* Cheat sheet上還有更多字串處理情境


EX：民國年月日存成date class：
```{r}
twDate <-  c("民國108年12月5日","民國98年10月5日")

library(stringr)
# 準備regex: 
## 取出：「前有」民國，「後有」年的「數字」「們」
## "(?<={A_regex}){target_regex}(?={B_regex})"

target_regex <- "[0-9]+"
A_regex <- "民國"
B_regex <- "年"

regex_pattern <- glue::glue(
  "(?<={A_regex}){target_regex}(?={B_regex})"
  )

print(regex_pattern)

## 如果同學已經很熟就可以直接寫
regex_pattern <- "(?<=民國)[0-9]+(?=年)"

# 取出民國年，計算西元年
year <- 
  str_extract(
    twDate,
    regex_pattern)
year

westernYear <- as.integer(year)+1911
westernYear

# 替換民國xx年的xx成西元年數字
str_replace(      #針對character class 在運作
  twDate,
  regex_pattern,    #要換掉的文字
  as.character(westernYear)    #要替換的內容 (先轉成character)
) -> twDate_reformat

print(twDate_reformat)

dateFinal <- lubridate::ymd(twDate_reformat)    
             # lubridate將不重要的字忽略掉

class(dateFinal)
dateFinal
```


EX：康熙元年是西元1662年，請將“康熙23年5月6日”轉成date class。（假設月日已是西曆月日）
```{r}
dateChina <- "康熙23年5月6日"
regex_pattern1 <- "(?<=康熙)[0-9]+(?=年)"

yearChina <- str_extract(
  dateChina, regex_pattern1
  )
yearChina

westernYear1 <- as.integer(year) + 1661
westernYear1

date_reform <- str_replace(
  dateChina,
  regex_pattern1,
  as.character(westernYear1)
  )

datefinal_1 <- lubridate::ymd(date_reform)

class(datefinal_1)
datefinal_1
```


EX：之前我們使用str_extract函數粹取出以下地址的“xx號”包含“號”字，如果不要取到「號」字只取出數字，你會怎麼做？
```{r}
addresses <- c(
  '臺中市后里區公館里尾社路385號',
  '新竹市東區科學園路125號1樓'
  )
```

```{r}
str_extract(addresses,"[0-9]+(?=號)")
```


# 4.6.6 字元模版

[:graph:] 包山包海，還包中文字元
[\u4E00-\u9FFF] 代表所有中日韓文字字元

```{r}
str_extract_all(
  "我的名字8293叫17380小abce明",
  "[\u4E00-\u9FFF]+")      #只要字元，不要數字
```


# 4.6.7 綜合練習

學期初在輸入Github inclass-practice-repo網址時，它要長得像

https://github.com/...../108-2-XX-inclass-practice

其中XX只可以是56或78，以下是課程資訊表單學生填答的可能形式，請寫下正確格式的regex，並用str_detect判斷那幾個人沒有正確填寫：

```{r}
c(
  "https://github.com/student1/108-2-78-inclass-practice", 
  "github.com/student2 / 108-2-56-inclass-practice", 
  "https://github.com/student3/108-2-56-inclass-practice",
  "student4 / 108-2-56-inclass-practice",
  "student5"
) -> studentGithubURLs
```

```{r}
target_regex <- 
  "^https://github.com/[:graph:]+/108-2-(56|78)-inclass-practice"

str_detect(studentGithubURLs, target_regex)
```


**[難度5星] 期中考檔案命名出現以下幾種寫法：
```{r}
midtermFilename <- 
  c("exam1-410773888.rmd",
    "exam1410882888.Rmd",
    "410682999第一次期中考.Rmd",
    "期中考310573888.R")
```

EX：請「只」以str_extract完成以下任務：

1. 取出9位數的學號(4或3開頭的數字)。
2. 系號是學號的第5-6兩位數字, 如410773082的系號是73。
3. 如果多了兩位99年入學但休學多年的學生(學號只有8位數49975013及49977012，系號是第4-5位數），他們的檔案名稱分別是“exam149975013.Rmd”,“499770121stExam.Rmd”,執行以下程序更新midterFilename:

```{r}
midtermFilename <- c(midtermFilename,"exam149975013.Rmd","499770121stExam.Rmd")
```

```{r}
# 1.
pattern <- "[43][0-9]{8}"
str_extract(midtermFilename,pattern)  

# 2.
target_regex <- "[0-9]{2}"
A_regex <- "[43](107|108|106|105)"
pattern <- glue::glue("(?<={A_regex}){target_regex}")
str_extract(midtermFilename, pattern)

# 3.
midtermFilename <- c(
  midtermFilename, "exam149975013.Rmd","499770121stExam.Rmd"
)

# 3.1
pattern <- "[43](99|107|108|106|105)[0-9]{5}"
str_extract(midtermFilename,pattern)

# 3.2
## target pattern: 2位數字
target_regex <- "[0-9]{2}"

## target location: 前面鄰居 4或3,接99,105-108
A_regex <- "[43](99|107|108|106|105)"
pattern <- glue::glue(
  "(?<={A_regex}){target_regex}"
)

pattern
str_extract(midtermFilename,pattern)
```





