---
title: "CH5--0520"
author: "YI XUAN HSU"
date: "2020/5/22"
output: html_document
---

第 5 章 Programming

## 5.1 Pipe

EX：
```{r}
threeHeigths <- c(Gary=178, John=182, Cam=175)
```

找出身高最高的人：
先排序由大到小，接著取出第一個位置的人名

**寫法一
```{r}
# 先排序由大到小，
sort(threeHeigths, decreasing=T) -> sorted_heights

# 把排好的人名取出
names(sorted_heights) -> sorted_persons

# 接著取出第一個位置的人名
sorted_persons[[1]] -> highestPerson
```

**寫法二
```{r}
names(sort(threeHeigths, decreasing = T))[[1]] -> highestPerson
```

寫法一可看出清楚的思路由左到右很符合人類寫作習慣，但會創出中間物件（sorted_heights），如果步驟一多會出現很多中間物件 寫法二不會有中間物件，卻很不直覺

```{r}
library(magrittr)
```

可將寫法一變成串接無中間物件的方式：

```{r}
sort(threeHeigths, decreasing=T) %>%     # %>% 串接符號
names(.) %>%                             # . 取代掉上一行生成的結果
.[[1]] -> highestPerson
```

把 -> 中間物件 換成 %>%
再把其他有用到中間物件的位置換成 .
這樣概念就叫 *pipe operation*


# 5.1.1 原則

Pipe原則：
```{r}
f(w) -> x
g(x) -> y
h(y) -> z
```

可寫成
```{r}
f(w) %>%
  g(.) %>%
  h(.) -> z
```

也可以把w提出來
(想成是透過一個identity function I(.) 得到I(w)值才接到f(.)裡)
```{r}
w %>%
  f(.) %>%
  g(.) %>%
  h(.) -> z
```

##### --> **%>% 把左邊產生的output，接過去成為下一段函數的input**


EX：
```{r}
# 由cities創出每個元素對應的北部、東部、中部region factor
cities <- factor(c("台北","花蓮","台東","台中"))
levels(cities)
```

```{r}
region <- cities

library(stringr)
# 以下為一連串的pipe operation
levels(region) -> currentLevels
currentLevels

str_replace(currentLevels,"台北","北部") -> currentLevels1
str_replace(currentLevels1,"花蓮|台東","東部") -> currentLevels2
str_replace(currentLevels2,"台中","中部") -> regionLevels

regionLevels -> levels(region)
```

```{r}
levels(region) %>% 
  str_replace(.,"台北","北部") %>%
  str_replace(.,"花蓮|台東","東部") %>%
  str_replace(.,"台中","中部") -> levels(region)      
                    #注意最後一次的串接，直接轉成最後的答案物件即可
                    #不存在於單獨 . -> 答案物件
```


# 5.1.2 元素粹取

其實元素粹取符號$,[],[[]]也是函數, 要被取出元素的物件是第一個input，而取元素的位置資訊則是第二個input

example$name

example是第一個input，而name是第二個input

```{r}
num <- c(2,97,22,15,7)

# 選出大於50的數字
(num > 50) -> pick_big
num[pick_big]
```

可改成：
```{r}
(num > 50) %>%
  num[.]
```


# 5.1.3 執行順序

R在面對pipe時會先把pipe走完最後才去做值assign給最後物件的動作，例如：
```{r}
threeHeights %>%
  .sort(., decreasing=T) %>%
  names(.) %>%
  .[[1]] -> highestPerson
```

pipe部份為

.sort(threeHeigths, decreasing=T) %>%
names(.) %>%
.[[1]]

最後才去做值assign給最後物件的動作，（即->或<-最後進行），所以上面也可以使用左箭頭成為

```{r}
highestPerson <- 
  threeHeights %>%
  .sort(., decreasing=T) %>%
  names(.) %>%
  .[[1]]
```


# 5.1.4 .省略原則

若代表中間物件的 . 在函數的*「第一位」*則 . *可省略不寫*，連它 後面的,也去掉
*小心若不在第一位則不可做省略.動作*

```{r}
levels(region) %>%
  str_replace(.,"台北","北部") %>%
  str_replace(.,"花蓮|台東","東部") %>%
  str_replace(.,"台中","中部") ->
  levels(region)
```

可改成

```{r}
levels(region) %>% 
  str_replace("台北","北部") %>%
  str_replace("花蓮|台東","東部") %>%
  str_replace("台中","中部") -> 
  levels(region)
```

*要小心%>%是將左邊output放到右邊函數，這裡的右邊函數指的是最外圍的函數：*
```{r}
# 資料
population <- c(`cityA`=500,`cityB`=1500, `cityC`=399)
cities <- c("cityA","cityA","cityB","cityB","cityC")

# 分析步驟
names(sort(population)) -> setLevels
factor(cities, levels = setLevels) -> cities 

# 可改成：
names(sort(population)) %>%
  factor(cities, levels = .) -> cities

cities
```

*注意!!分析步驟你可能會寫
```{r}
population %>% 
  names(sort(.)) %>%   #有錯誤，串接是丟給最外面一層做使用
                       #會變成names(. ,sort(.)) 沒有位置能容納兩個.
  factor(cities, levels=.) -> cities
```

會有誤源自於
```{r}
population %>% names(sort(.))  
```
##### ***疊代函數不能直接用串接的方式需分開寫***
      ***疊代函數不能存在於某部分 %>% 的右邊區塊***


%>% 是把population放到names()的input裡，而非sort()，但names()的input位置已被sort佔走。要改成
```{r}
population %>%
  sort() %>%      #分開寫
  names() %>%
  factor(cities, levels=.) -> cities
```


# 5.1.5 串接非單純函數程序

若遇到pipe 串接的下一段並不是單純的函數的話，可以用{}把此段內容括起來並把前一段output要放的位置換成.

EX：
```{r}
dataList <- list(
  num=c(2,97,22,15,7),
  chr=c("2","97","22","15","7")
)
```

找出dataList中元素class為numeric裡那些大於50的數字

```{r}
library(purrr)
is.numeric(dataList[[1]])  # is.numeric=>所選值的class 是否為numeric
is.numeric(dataList[[2]])  # 出來的結果為logical 向量
                           #對*每個元素*進行相同運算
#等同於
class(dataList[[1]]) == "numeric"
class(dataList[[2]]) == "numeric"

# 運用map可改成
map(dataList, ~ is.numeric(.x)) -> results

#若要達成的動作是一個固定的函數的話，可以只寫函數名稱就好，即：
map(dataList, is.numeric) -> results    #使用map會得出list的結果

unlist(results) -> pick_numeric    # pick_ 要選出 要/不要的邏輯向量
                                   # 使用unlist

dataList[pick_numeric] -> num_element   #使用單括號[]會保留母層結構
str(num_element)

(num_element[[1]] > 50) -> pick_big
#或
(num_element$num > 50) -> pick_big

num_element[[1]][pick_big] -> bigNumber
```

使用串接方式：
```{r}
map(dataList, is.numeric) %>%
unlist(.) %>%

dataList[.] %>%
{(.[[1]] > 50)} %>%   #同時有[[]] 和 >，不適用簡單的函數串接，用{}包

  num_element[[1]][.] -> bigNumber
```


EX：
```{r}
population %>% 
  names(sort(.)) %>%      #有錯誤
  factor(cities, levels=.) -> cities
```

應該使用{} 改成：
```{r}
population %>% 
  {names(sort(.))} %>%
  factor(cities, levels=.) -> cities
```


# 5.1.6 綜合練習

EX1：
```{r}
jsonlite::fromJSON("https://od.cdc.gov.tw/eic/Day_Confirmation_Age_County_Gender_19CoV.json") -> covid19

jsonlite::fromJSON(
  "https://www.dropbox.com/s/jckqryeh5zeat5w/regionPopulation.json?dl=1"
) -> population
unlist(population) -> population
```

下面程式碼來自4.7節示範如何依人口大小排序設資料縣市factor的levels順序。請以pipe operator改寫它，能串得越多句程式碼越好
```{r}
covid19$`縣市` <- factor(covid19$`縣市`)

levels(covid19$`縣市`) -> levelsInData
population[levelsInData] -> population

population <- sort(population, decreasing=T)
population

newLevels <- names(population)
newLevels

covid19$`縣市` <-
  factor(
    covid19$`縣市`, levels=newLevels
  )

levels(covid19$`縣市`)
```

```{r}
factor(covid19$`縣市`) %>%
levels(.) %>%
population[.] -> population

population <- sort(population, decreasing=T)
population

newLevels <- names(population)
newLevels %>%
factor(
    covid19$`縣市`, levels=.
  ) %>%
{levels(.)}
```









