---
title: "CH5--0610"
author: "YI XUAN HSU"
date: "2020/6/12"
output: html_document
---

## 5.3 Conditional Execution

# 5.3.1 if

用在「某個條件符合才執行」的狀況    *(可用在一開始的判斷、檢驗資料)*

```{r}
if(condition){
  Body for TRUE
  }
```

condition: 它是個**「是/否」問句** (使用條件判斷來產生答案T/F，**是個logical**)


##### ***EX：判斷學號輸入正確與否

readline()在Rmd裡只有當它單獨執行時才能正常運作，因為readline是個即時互動（interactive）函數，Rmd不是個即時互動環境
```{r}
# 先單獨執行此行輸入學號
# 只會顯示在下方console視窗
readline(prompt = "請輸入你的學號") -> studentId 

# 之後才執行以下程式
library(stringr)

if(
  str_detect(studentId,'^[43](1[01][0-9]|9[0-9])[0-9]{5}$',negate=T)
  # 輸入我們的condition: 是否輸入學號「不」正確？
  # 學號不正確 -> TRUE
  
  # 字群regex：[ ]；字元regex：( | | )；要幾條：使用{ }表示
  # [43] 表數字4或3
  # (1[01][0-9]|9[0-9]) 表字元100~119 或 字元90~99
  # [0-9]{5} 表後五位數字分別都可以是0~9
  # ^ 表開頭；$ 表結尾 (中間只能有符合regex描述的數字)
  
) {
  warning("incorrect student ID")  # { } 放入Body程式
                                   # 如果if為TRUE時要執行/顯示的東西
                                   
                                   # 想要偵測錯誤時使用warning
                                   # warning("你所輸入的學號不正確")
    # 若在上方執行readline時的學號輸入不符合格式，就會出現這則警訊
}
```


##### ***EX：確認使用者有無安裝需要套件
```{r}
if(!require(lubridate)){      # condition: 是否「沒安裝lubridate?」
                              # require( ) 表示「有無」安裝某程式
                              # ! 表示否定
  install.packages("lubridate")   # { } 放入Body程式
}
lubridate::ymd_hms("2020-07-01 13:00:00 GMT")
```


在4.6.5 前後鄰居描述Look around一節，我們可以把它形成一個
##### ***convert_TaiwanDate2WesternDate()函數：
```{r}
## 複習的部分

twDate <-  c("民國108年12月5日","民國98年10月5日")

library(stringr)
# 準備regex: 
## 取出：「前有」民國，「後有」年的「數字」「們」
## "(?<={A_regex}){target_regex}(?={B_regex})"

## 如果同學已經很熟就可以直接寫
regex_pattern <-
  "(?<=民國)[0-9]+(?=年)"

# 取出民國年，計算西元年
year <- 
  str_extract(
    twDate,
    regex_pattern)
westernYear <- as.integer(year)+1911

# 替換民國xx年的xx成西元年數字
str_replace(
  twDate,
  regex_pattern,  # 要換掉的文字
  as.character(westernYear) # 要替換的內容
) -> twDate_reformat
print(twDate_reformat)


lubridate::ymd(twDate_reformat)
```

```{r}
convert_TaiwanDate2WesternDate <- 
  function(twDate){
                        # 以下為Body程式
    library(stringr)    
    regex_pattern <-
      "(?<=民國)[0-9]+(?=年)"
  
  # 取出民國年，計算西元年
  year <- 
    str_extract(
      twDate,
      regex_pattern)
  westernYear <- as.integer(year)+1911
  
  # 替換民國xx年的xx成西元年數字
  str_replace(
    twDate,
    regex_pattern,    # 要換掉的文字
    as.character(westernYear)    # 要替換的內容
  ) -> twDate_reformat
  
  lubridate::ymd(twDate_reformat) -> westernDate
  return(westernDate)
}

# 設計好後，以後就可以直接使用這個函數執行
twDate <-  c("民國108年12月5日","民國98年10月5日")

convert_TaiwanDate2WesternDate(twDate) -> westernDate

class(westernDate)
westernDate
```

這函數需要stringr及lubridate

```{r}
convert_TaiwanDate2WesternDate <- function(twDate){
  
  if(!require("stringr")){
    install.packages("stringr")
  }
  if(!require("lubridate")){
    install.packages("lubridate")
  }
  
  regex_pattern <-
    "(?<=民國)[0-9]+(?=年)"
  
  # 取出民國年，計算西元年
  year <- 
    str_extract(
      twDate,
      regex_pattern)
  westernYear <- as.integer(year)+1911
  
  # 替換民國xx年的xx成西元年數字
  str_replace(
    twDate,
    regex_pattern,  # 要換掉的文字
    as.character(westernYear) # 要替換的內容
  ) -> twDate_reformat
  
  lubridate::ymd(twDate_reformat) -> westernDate
  return(westernDate)
}
```


***EX： 1. 寫一個check_package(pkgName)函數，它會檢查使用者是否有安裝pkgName值（class character，length=1）的套件，如果沒有就安裝

```{r}
# 測試
check_package <- function(pkgName){
  if(!require(pkgName)){
    install.packages(pkgName)
  }
  return(pkgName)
}

class(check_package)
length(check_package)

check_package("clipr")
check_package("SOAR")

class("clipr")
length("clipr")
```


***EX： 2. check_package()一次只能偵測一個套件是否有安裝。寫一個check_packages(pkgNames) (packages是複數)，它以給pkgNames input, pkgNames為class character, length任意

```{r}
# 測試
check_packages <- function(pkgNames){
  if(!require(pkgNames)){
    install.packages(pkgNames)
  }
  return(pkgNames)
}

check_packages(c("clipr","SOAR"))
```

***EX： 3. 將convert_TaiwanDate2WesternDate的body有關套件檢查的部份改成你設計的check_package/check_packages


***EX： 4. 先前的askSilly_weather函數，如果使用者沒有安裝jsonlite；或縣市裡的「臺」使用簡體「台」，都會產生錯誤訊息。請修改askSilly_weather讓使用者不關有沒有安裝jsonlite或使用簡體「台」都沒問題
```{r}
askSilly_weather <- function(locationInput,dateInput){
  jsonlite::fromJSON("https://opendata.cwb.gov.tw/fileapi/v1/opendataapi/F-C0032-001?Authorization=rdec-key-123-45678-011121314&format=JSON") ->
  weather_next36hours
  
  (weather_next36hours$cwbopendata$dataset$location$locationName == locationInput) -> pick_location
  
  weather_next36hours$cwbopendata$dataset$location$weatherElement[pick_location][[1]] -> weatherAtLocation
  (weatherAtLocation$elementName=="MaxT") ->
    pick_MaxT
  (weatherAtLocation$elementName=="MinT") ->
    pick_MinT
  weatherAtLocation$time[pick_MaxT][[1]]$parameter$parameterName[[1]] -> maxT
  weatherAtLocation$time[pick_MinT][[1]]$parameter$parameterName[[1]] -> minT
  
  glue::glue("{locationInput} {dateInput} 氣溫，最高{maxT}度，最低{minT}度。")
}
```


##### ***不重覆下載
```{r}
# 檢視步驟耗時elapse time
system.time(
  jsonlite::fromJSON("https://opendata.cwb.gov.tw/fileapi/v1/opendataapi/F-C0032-001?Authorization=rdec-key-123-45678-011121314&format=JSON") ->
  weather_next36hours
)
```

```{r}
if(!exists("weather_next36hours")){
    jsonlite::fromJSON("https://opendata.cwb.gov.tw/fileapi/v1/opendataapi/F-C0032-001?Authorization=rdec-key-123-45678-011121314&format=JSON") ->
    weather_next36hours
  SOAR::Store(weather_next36hours) # 存在.R_cache environment中
                                   # 暫存起來
}
```

SOAR::Store(weather_next36hours)會創造一個.R_Cache環境並把weather_next36hours移到那裡放

```{r}
askSilly_weather2 <- function(locationInput,dateInput){
  if(!exists("weather_next36hours")){
      jsonlite::fromJSON("https://opendata.cwb.gov.tw/fileapi/v1/opendataapi/F-C0032-001?Authorization=rdec-key-123-45678-011121314&format=JSON") ->
      weather_next36hours
    SOAR::Store(weather_next36hours) # 存在.R_cache environment中
  }  
  (weather_next36hours$cwbopendata$dataset$location$locationName == locationInput) -> pick_location
  
  weather_next36hours$cwbopendata$dataset$location$weatherElement[pick_location][[1]] -> weatherAtLocation
  (weatherAtLocation$elementName=="MaxT") ->
    pick_MaxT
  (weatherAtLocation$elementName=="MinT") ->
    pick_MinT
  weatherAtLocation$time[pick_MaxT][[1]]$parameter$parameterName[[1]] -> maxT
  weatherAtLocation$time[pick_MinT][[1]]$parameter$parameterName[[1]] -> minT
  
  glue::glue("{locationInput} {dateInput} 氣溫，最高{maxT}度，最低{minT}度。")
}
```

```{r}
system.time(
  askSilly_weather("新北市",today())
)
system.time(
  askSilly_weather("臺北市",today())
)

askSilly_weather("新北市",today())
askSilly_weather("臺北市",today())
```

```{r}
SOAR::Remove(weather_next36hours)
system.time(
  askSilly_weather2("新北市",today())
)
system.time(
  askSilly_weather2("臺北市",today())
)

askSilly_weather2("新北市",today())
askSilly_weather2("臺北市",today())
```


# 5.3.2 if else

```{r}
if(condition){            # 區分兩種情境，分別要執行不同的Body程式
  body for TRUE condition
} else {
  body for FALSE condition
}
```

Mathematical function

f(n)= (n/2)    ,if n is even
f(n)= -(n+1)/2 ,if n is odd

```{r}
# n 為偶數
n <- 54
fvalue <- n/2

# n 為奇數
n <- 33
fvalue <- -(n+1)/2
```

Condition設計：n「是/否」為偶數？

```{r}
(n %% 2)==1    # 表示「奇數」; 或...

as.logical(n %% 2)    # 只有0會變F，其他數值都是T
```

if…else…組合：

```{r}
n <- 54

if((n %% 2)==1){    #奇數
  fvalue <- -(n+1)/2
} else {                      #偶數
  fvalue <- n/2
}

print(fvalue)    #顯示在下方
```

```{r}
myFun <- function(n){
  if(as.logical(n %% 2)){  # 只有0會變F，其他數值都是T
                           # if 放 TRUE 的值 -> 奇數 (餘數為1)
    fvalue <- -(n+1)/2
  } else {                 # else 放 FALSE 的值 -> 偶數 (餘數為0)
    fvalue <- n/2
  }
  return(fvalue)    #回傳
}

myFun(54)
myFun(33)
```


##### ***交卷提早時間

```{r}
jsonlite::fromJSON("https://www.dropbox.com/s/d14j5hp3i5ps657/examSubmissionTimes.json?dl=1") -> examSubmissionTime


head(examSubmissionTime$section)
head(examSubmissionTime$time)
```

56節：deadline 下午3點
78節（即非56節）：deadline 下午5點

給定第i位學生，我們怎麼計算他/她的交卷提早時間？

***1. 沒有分歧情境
只有一個交卷時間：
```{r}
i <- 1
student_i_section <- examSubmissionTime$section[[i]]
student_i_time <- examSubmissionTime$time[[i]]

deadline <- lubridate::ymd_hms("2020-05-27 15:00:00", tz="Asia/Taipei") 

howEarly <- deadline - lubridate::ymd_hms(
  student_i_time, tz="Asia/Taipei") 
print(howEarly)
```

***2. 有分歧情境
有兩個交卷時間：
```{r}
student_i_section <- examSubmissionTime$section[[i]]
student_i_time <- examSubmissionTime$time[[i]]
```

===流程分歧點開始===

56節   
deadline <- lubridate::ymd_hms("2020-05-27 15:00:00", tz="Asia/Taipei")

78節
deadline <- lubridate::ymd_hms("2020-05-27 17:00:00", tz="Asia/Taipei")

===流程分歧點結束===

```{r}
howEarly <- deadline - lubridate::ymd_hms(student_i_time, tz="Asia/Taipei")
print(howEarly)
```

使用if…else控制情境分歧

1. Condition設計：
```{r}
student_i_section=="56"
```

2. if…else…組合：
```{r}
i <- 1
student_i_section <- examSubmissionTime$section[[i]]
student_i_time <- examSubmissionTime$time[[i]]

if(student_i_section=="56"){
  deadline <- lubridate::ymd_hms("2020-05-27 15:00:00", tz="Asia/Taipei")
} else {
  deadline <- lubridate::ymd_hms("2020-05-27 17:00:00", tz="Asia/Taipei")
}

howEarly <- deadline - lubridate::ymd_hms(student_i_time, tz="Asia/Taipei")
print(howEarly)
```

我們可以使用function＋map算出每位同學提早時間：
```{r}
compute_howEarly <- function(student_i_section, student_i_time){
  # student_i_section <- examSubmissionTime$section[[i]]
  # student_i_time <- examSubmissionTime$time[[i]]
  
  if(student_i_section=="56"){
    deadline <- lubridate::ymd_hms("2020-05-27 15:00:00", tz="Asia/Taipei")
  } else {
    deadline <- lubridate::ymd_hms("2020-05-27 17:00:00", tz="Asia/Taipei")
  }
  
  howEarly <- deadline - lubridate::ymd_hms(student_i_time, tz="Asia/Taipei")
  # print(howEarly)
  
  return(howEarly)
}
```

```{r}
# 使用map，前方定位不一樣，不好操作
compute_howEarly(examSubmissionTime$section[[1]],examSubmissionTime$time[[1]])
compute_howEarly(examSubmissionTime$section[[2]],examSubmissionTime$time[[2]])
compute_howEarly(examSubmissionTime$section[[3]],examSubmissionTime$time[[3]])
```

```{r}
# 使用map 再巧妙轉換一下，前方定位一樣，好操作
numberSeq <- c(1,2,3)

compute_howEarly(examSubmissionTime$section[[numberSeq[[1]]]],
                 examSubmissionTime$time[[numberSeq[[1]]]])

compute_howEarly(examSubmissionTime$section[[numberSeq[[2]]]],
                 examSubmissionTime$time[[numberSeq[[2]]]])

compute_howEarly(examSubmissionTime$section[[numberSeq[[3]]]],
                 examSubmissionTime$time[[numberSeq[[3]]]])

library(purrr)    #重要! 要記住

map(numberSeq,
    ~compute_howEarly(examSubmissionTime$section[[.x]],
                 examSubmissionTime$time[[.x]]))
```

```{r}
studentSequence <- 1:length(examSubmissionTime$section)
                  # 1 到 最終總長數(全班人數)

map(studentSequence,
    ~compute_howEarly(
      examSubmissionTime$section[[.x]],
      examSubmissionTime$time[[.x]])
    ) -> list_howEarly
```

78節和56節交卷提早時間比較

```{r}
library(magrittr)
list_howEarly %>%
  unlist() -> examSubmissionTime$howEarly

pick_56 <- examSubmissionTime$section=="56"
mean(examSubmissionTime$howEarly[pick_56])
median(examSubmissionTime$howEarly[pick_56])

pick_78 <- examSubmissionTime$section=="78"
mean(examSubmissionTime$howEarly[pick_78])
median(examSubmissionTime$howEarly[pick_78])
```


# 5.3.3 if…else if… else

有時流程需要的分歧不只兩種情境，這時可以使用：

```{r}
if(condition A){
  body for A 
} else if(condition B){
  body for B
} else if(condition C){
  body for C
} else {
  body for none of the above
}
```

依需要可以不斷增加else if(...){....}的部份在中間
else if 或 else前面一定要保有前一段情境的結束 }

成績等級：

>=90: 優 # condition A
80-89：良 # condition B
70-79：尚可 # condition C
70以下：待加強 # else

```{r}
readline("請輸入你的成績（整數）： ") -> grade # 單獨執行
```

```{r}
grade <- 90.8

if(grade >=90){
  print("優")                     #符合此情境 -> 印(顯示)出來
} else if(grade>=80 & grade<=89){
  print("良")
} else if(grade>=70 & grade<=79){
  print("尚可")
} else {
  print("待加強")
}
```

**各情境一定要互斥**，即不可以有兩個情境有可能同時為TRUE，如果發生多個情境吻合會以第一個結果的body來執行

```{r}
grade <- 80
if(grade >=90){
  print("優")
} else if(grade>=75 & grade<=89){
  print("良")
} else if(grade>=70 & grade<=85){    #與上一個情境產生交集
  print("尚可")
} else {
  print("待加強")
}
```

```{r}
grade <- 80
if(grade >=90){
  print("優")
} else if(grade>=70 & grade<=85){
  print("尚可")
} else if(grade>=75 & grade<=89){    #與上一個情境產生交集
  print("良")
} else {
  print("待加強")
}
```








