---
title: "CH5--0617"
author: "YI XUAN HSU"
date: "2020/6/19"
output: html_document
---

# 5.3.4 switch

```{r}
library(lubridate)  # 日期時間
library(stringr)    # 字串
library(purrr)      # map
library(magrittr)   # pipe
```


另一種條件式執行常用在condition種類煩雜或要全部以「是/否」問句來切出所有互斥condition情境不容易設計時

** condition改成用**文字描述**，即conditionExpression

不同conditionExpression與對應body內容改成使用一對對的:

"conditionExpression文字"={body 內容} 的name = value pair

```{r}
switch(實現的conditionExpression,     # class character
       "conditionExpression1"= {    },
       "conditionExpression2"= {    },
       :
       :
       "conditionExpressionN"= {    },
       {    })
```

** Mathematical function

f(n) = n/2       if n is even
f(n) = −(n+1)/2  if n is odd

```{r}
n <- 540

conditionExpression_outcome =
  ifelse(n %% 2 == 0, "even", "odd")   # ifelse(test, yes_T, no_F)

switch(
  conditionExpression_outcome,
  "even" = {fvalue <- n/2},      # 偶數
  "odd" = fvalue <- -(n+1)/2,    # 奇數；只有一行指令可省略{}
  warning("n要整數喔")  
)

print(fvalue)
```

ifelse(test, yes, no) 是超級好用/常用的函數：

test: class logical. 測試條件的結果
yes: 結果為T 時你希望的回傳值
no: 結果為F 時你希望的回傳值

```{r}
grades <- c(52, 77, 59, 88, 90)

ifelse(grades >= 60, "及格", "不及格")
```

* 在R裡{...}（大括號, brace）：**若只有一行指令則{}符號可省略**

依照上一個特性，function(...){....}的body若只有一行指令可省略{...}改寫成function(...) ..., 只是要小心body **要接在function(...)之後不可換行**

```{r}
miniFun <- function(){
  lubridate::now()
}
miniFun()
```

```{r}
miniFun2 <- function() lubridate::now()
miniFun2()
```

若最後一個被執行的指令會產生print在螢幕的效果，
則可以用{...} -> 或 <- {...}將這*print的值存出來*

```{r}
result <-      # only *最後一行*的結果會被存下來
  {
    x <- 2
    y <- 3
    x**y+15    # 2的3次方
  }
print(result)
```

```{r}
result2 <-
  {
    x <- 2
    y <- 3
    if(x < 3){            #僅會回存if函數*最後*的結果
      warning("x值太小")
    } else {
      x**y+15
    }
  }
print(result2)
```

依照上一個特性，function(...){....}的body若最後一個「被執行」的指令是會印在螢幕的值，如該值要當回傳值可以不用return(...)就可以產生值回傳效果

```{r}
myFun <- function(x,y){
  return(x**y+15)
}

# 等同於
myFun2 <- function(x,y){
  x**y+15           #不用再寫return，最後一行本來就能被print到螢幕上
}

myFun(5,3) -> outcome
myFun2(5,3) -> outcome2
print(outcome)
print(outcome2)
```

** cut：連續轉類別

可適當使用cut()函數將與「連續型」數值變數有關的condition轉成需要的字串表示，
```{r}
cut(x, c(a,b,c))
```

**會將x分成(a,b], (b,c], 及NA 三大類**

x只要type是integer, double的資料都可使用，所以**日期，時間都可以**
(a,b]在數學上是a< . <=b，所以左側a值是「不包含」在裡面的
其中最小值可以是負無窮-Inf, 最大值可以是正無窮Inf

```{r}
a <- c(1,2,3)

typeof(a)

cut(a, c(1,2,3))    # 被分成兩類，而1為NA
                    # 將*數值資料*轉成*類別資料*
```

數字成績轉英文字母成績 成績等級：

>=90: A 同時螢幕出現“好棒棒” （89<…<=100）
80-89：B 同時螢幕出現“好棒” （79<…<=89）
70-79：C 同時螢幕出現“棒” （69<…<=79）
70以下：F 同時螢幕出現"-_-" (-1<…<=69)

```{r}
grade <- sample(1:100, 10, replace=T)

grade %>%
  cut(c(-1,69,79,89,100)) -> grade    #被轉成類別資料

levels(grade)

switch(
  as.character(grade[[1]]),    # switch 使用在字串形式
  "(-1,69]"={ 
    print("-_-") 
    "F" },
  
  "(69,79]"={ 
    print("棒") 
    "C" },
  
  "(79,89]"={ 
    print("好棒") 
    "B" },
  
  "(89,100]"={ 
    print("好棒棒") 
    "A" }
  
  ) -> letterGrade    #可以回存符合結果之BODY的最後一行結果
                      #有回存時要螢幕印出的訊息一定要加print

letterGrade           #顯示最後一行結果 (ABCF)
```


EX：寫一個compute_letterGrade(myGrade)函數，可以依myGrade不同而回傳letterGrade且出現要求文字
```{r}
compute_letterGrade = function(myGrade)
  {
  condition = cut(myGrade,c(-1,69,79,89,100))
  
  switch (
    as.character(condition),
    "(-1,69]"={
    print("-_-")
    "F"},
    
  "(69,79]"={
    print("棒")
    "C"},
  
  "(79,89]"={
    print("好棒")
    "B"},
  
  "(89,100]"={
    print("好棒棒")
    "A"},
  
  { print("incorrect grade number inputed")
    "W"
  }

  )-> letterGrade
  return(letterGrade)
}
```


*** EX：管家機器人：

一家三口，

早上(06:00-09:00)： 媽媽讀《經濟學人》，爸爸讀《WSJ》，提醒小明“檢查書包東西都有帶嗎？”

晚上(17:00-19:00)： 媽媽準備全家晚餐點foodpanda，爸爸瀏覽tripadvisor(https://www.tripadvisor.com/)規劃週末全家旅行，提醒小明“作業寫好了嗎？”

晚上(23:30-次日淩晨1點)： 媽媽聆聽Spotify Jazz Classics(https://open.spotify.com/playlist/37i9dQZF1DXbITWG1ZJKYt)

其他時段：“機器人要休息，饒了我吧～～”

```{r}
nowtime <- glue::glue("{today()} 18:00:00") %>% ymd_hms(tz="Asia/Taipei")

library(lubridate)
library(glue)

# 建立可當cutpoints的一天時間點
cutpoints <-
  c(
    glue("{today()} 06:00:00"),
    glue("{today()} 09:00:00"),
    glue("{today()} 17:00:00"),
    glue("{today()} 19:00:00"),
    glue("{today()} 23:30:00"),
    glue("{today()+days(1)} 01:00:00")    #次日，需加一天
  )
cutpoints %>%
  ymd_hms(tz="Asia/Taipei") -> cutpoints

## 將nowtime轉成它對應的時段是"morning", "evening", 或其他。
cut(nowtime, cutpoints) -> nowtime

levels(nowtime)[c(1,3,5)] <-
  c("morning","evening","jazz time")

## 使用switch決定要做什麼事
switch(
  as.character(nowtime),
  "morning"={
    print("要不要來閱讀點國際時事？")
    browseURL("https://economist.com")
  },
  "evening"={
    print("需不需要點餐呢？")
    browseURL("https://www.foodpanda.com.tw/")
  },
  "jazz time"={
    print("放鬆聽點Jazz。")
    browseURL("https://open.spotify.com/playlist/37i9dQZF1DXbITWG1ZJKYt")
  },
  {
    print("機器人要休息，饒了我吧～～")
  }
)
```

```{r}
whatNeedToDo_butler_mom <- function(nowtime=now()){
  library(lubridate)
  library(glue)

  cutpoints <-
    c(
      glue("{today()} 06:00:00"),
      glue("{today()} 09:00:00"),
      glue("{today()} 17:00:00"),
      glue("{today()} 19:00:00"),
      glue("{today()} 23:30:00"),
      glue("{today()+days(1)} 01:00:00")
    )
  cutpoints %>%
    ymd_hms(tz="Asia/Taipei") -> cutpoints
  
  cut(nowtime, cutpoints) -> nowtime
  levels(nowtime)[c(1,3,5)] <-
    c("morning","evening","jazz time")
  
  switch(
    as.character(nowtime),
    "morning"={
      print("要不要來閱讀點國際時事？")
      browseURL("https://economist.com")
    },
    "evening"={
      print("需不需要點餐呢？")
      browseURL("https://www.foodpanda.com.tw/")
    },
    "jazz time"={
      print("放鬆聽點Jazz。")
      browseURL("https://open.spotify.com/playlist/37i9dQZF1DXbITWG1ZJKYt")
    },
    {
      print("機器人要休息，饒了我吧～～")
    }
  )
}

ymd_hms(glue::glue("{today()} 08:00:00"),tz="Asia/Taipei") %>%
  whatNeedToDo_butler_mom()

ymd_hms(glue::glue("{today()} 14:00:00"),tz="Asia/Taipei") %>%
  whatNeedToDo_butler_mom()

ymd_hms(glue::glue("{today()} 18:00:00"),tz="Asia/Taipei") %>%
  whatNeedToDo_butler_mom()

ymd_hms(glue::glue("{today()+days(1)} 00:20:00"),tz="Asia/Taipei") %>%
  whatNeedToDo_butler_mom()
```


EX：上面的流程其實也可以用if… else if… else來做而不用switch，請用if… else if… else來創造whatNeedToDo_butler_mom
```{r}
whatNeedToDo_butler_mom <- function(nowtime=now())
  {
  library(lubridate)
  library(glue)

  cutpoints <-
    c(
      glue("{today()} 06:00:00"),
      glue("{today()} 09:00:00"),
      glue("{today()} 17:00:00"),
      glue("{today()} 19:00:00"),
      glue("{today()} 23:30:00"),
      glue("{today()+days(1)} 01:00:00")
    )
  cutpoints %>%
    ymd_hms(tz="Asia/Taipei") -> cutpoints

  cut(nowtime, cutpoints) -> nowtime
  
  levels(nowtime)[c(1,3,5)] <-
    c("morning","evening","jazz time")
  
  nowtime=as.character(nowtime)
  
  if(nowtime=="morning"){
      print("要不要來閱讀點國際時事？")
      browseURL("https://economist.com")
    }
  else if(nowtime=="evening"){
      print("需不需要點餐呢？")
      browseURL("https://www.foodpanda.com.tw/")
    }
  else if(nowtime=="jazz time"){
      print("放鬆聽點Jazz。")
      browseURL("https://open.spotify.com/playlist/37i9dQZF1DXbITWG1ZJKYt")
    }
  else{
      print("機器人要休息，饒了我吧～～")
    }
}
```


EX：請完成給爸爸和小明的管家機器人，whatNeedToDo_butler_dad和whatNeedToDo_butler_ming
```{r}
whatNeedToDo_butler_dad <- function(nowtime=now())
  {
  library(lubridate)
  library(glue)

  cutpoints <-
    c(
      glue("{today()} 06:00:00"),
      glue("{today()} 09:00:00"),
      glue("{today()} 17:00:00"),
      glue("{today()} 19:00:00"),
      glue("{today()} 23:30:00"),
      glue("{today()+days(1)} 01:00:00")
    )
  cutpoints %>%
    ymd_hms(tz="Asia/Taipei") -> cutpoints

  cut(nowtime, cutpoints) -> nowtime
  
  levels(nowtime)[c(1,3,5)] <-
    c("morning","evening","jazz time")
  
  nowtime=as.character(nowtime)
  
  if(nowtime=="morning"){
      print("要不要來閱讀點國際時事？")
      browseURL("https://www.wsj.com/")
    }
  else if(nowtime=="evening"){
      print("需不需要規劃週末全家旅行呢？")
      browseURL("https://www.tripadvisor.com/")
    }
  else if(nowtime=="jazz time"){
      print("機器人要休息，饒了我吧～～")

    }
  else{
      print("機器人要休息，饒了我吧～～")
    }
}
```

```{r}
whatNeedToDo_butler_ming <- function(nowtime=now())
  {
  library(lubridate)
  library(glue)

  cutpoints <-
    c(
      glue("{today()} 06:00:00"),
      glue("{today()} 09:00:00"),
      glue("{today()} 17:00:00"),
      glue("{today()} 19:00:00"),
      glue("{today()} 23:30:00"),
      glue("{today()+days(1)} 01:00:00")
    )
  cutpoints %>%
    ymd_hms(tz="Asia/Taipei") -> cutpoints

  cut(nowtime, cutpoints) -> nowtime
  
  levels(nowtime)[c(1,3,5)] <-
    c("morning","evening","jazz time")
  
  nowtime=as.character(nowtime)
  
  if(nowtime=="morning"){
      print("檢查書包東西都有帶嗎？")
    }
  else if(nowtime=="evening"){
      print("作業寫好了嗎？")
    }
  else if(nowtime=="jazz time"){
      print("機器人要休息，饒了我吧～～")
    }
  else{
      print("機器人要休息，饒了我吧～～")
    }
}
```


# 5.3.5 logical condition

由於if, if…else, if…if else…else, 都是用來決定要不要執行某個body， 所以(condition) 必需要是「一個」T/F logical value

**比對答案
```{r}
myAnswer <- c(2,3,6)
correctAnswer <- c(2,3,5)

if(myAnswer == correctAnswer){    #多個T/F
                                  #只取用第一個T/F，後面不管他
     #情境判斷的condition只能回覆一個T/F值，不然判斷可能會出錯
     #因此，可以藉由all/any 來變化
  
  print("你答對了")
}
```

R3.5以上版本可以設定
```{r}
Sys.setenv("_R_CHECK_LENGTH_1_CONDITION_" = "true")
```
禁止length>1的logical condition.


##### **all, any

```{r}
myAnswer <- c(2,3,6)
correctAnswer <- c(2,3,5)

if(all(myAnswer == correctAnswer)){   # all--要全TRUE才會被執行
  print("你答對了")
}

if(any(myAnswer == correctAnswer)){   # any--只要有一個TRUE就會執行
  print("裡頭有數字是對的")
}
```


EX：寫一個grading(myAnswer, correctAnswer)函數可以用來比對兩者是否 class及所有元素都相同，是才回傳10分，不是回傳0分
```{r}
grading = function(myAnswer, correctAnswer)
  {
  a=0
  if(all(myAnswer == correctAnswer) && class(myAnswer) ==
     class(correctAnswer))
    { 
    a=10
    }
  return(a)
  }
```


##### **&& ||

有時「資訊到這裡就夠判斷情境」會產生，這時可以用&&或｜｜

**對答案：class/內容都對才算對
```{r}
myAnswer <- c(1,2,3)
correctAnswer <- factor(c(1,2,3))

if(is.factor(myAnswer) && all(myAnswer==correctAnswer)){
  print("答對了")     
  10
} else {
  print("答錯了")
  0
}-> myGrade

myGrade
```

```{r}
if(is.factor(myAnswer) & all(myAnswer==correctAnswer)){
  print("答對了")
  10
} else {
  print("答錯了")
  0
}-> myGrade

myGrade
```

&會計算所有relations，&&只計算到第一個出現FALSE的relation.
**&&用在「有一個錯就算錯」的情境**

|會計算所有relations，||只計算到第一個出現TRUE的relation.
**||用在「有一個對就算對」的情境**

在進行condition execution時，使用&&, ||會比&, |更有運算效率

**condition最好少使用&或|，因為兩邊relations若為logical 向量長度>1，結果也會是個logical向量長度>1


EX：只要符合以下資格均可申請補助：

年齡>=65
家庭子孩數>3

```{r}
myAge <- 40
myChildrenNumber <- 5

if(myAge >=65 | myChildrenNumber >3){
  "符合申請資格"
} else {
  warning("不符合申請資格")
}

if(myAge >=65 ||  myChildrenNumber >3){
  "符合申請資格"
} else {
  warning("不符合申請資格")
}
```

那改成
```{r}
myAge <- 67
myChildrenNumber <- 5

if(myAge >=65 | myChildrenNumber >3){
  "符合申請資格"
} else {
  warning("不符合申請資格")
}

if(myAge >=65 ||  myChildrenNumber >3){    #使用||更有效率
  "符合申請資格"
} else {
  warning("不符合申請資格")
}
```


5.3節主要在介紹「依情境執行不同body」的conditional execution，另外還有「依情境不同產生不同值」的conditional assignment

一個logical relation:
```{r}
x <- c(2,5,10,-21,3,8)
ifelse(x %% 2==0, "even", "odd")
```

多個logical relations:
```{r}
y <- sample(40:100,20, replace=T)

dplyr::case_when(
  y < 60 ~ "F",
  60 <= y & y < 70 ~"D",
  70 <= y & y < 80 ~"C",
  80 <= y & y < 90 ~"B",
  90 <= y ~ "A"
)
```


EX：將5.4.3小節中whatNeedToDo_butler_mom body裡的cut改成使用 dplyr::case_when.
```{r}
whatNeedToDo_butler_mom <- function(nowtime=now())
  {
  library(lubridate)
  library(glue)
  library(magrittr)

  cutpoints <-
    c(
      glue("{today()} 06:00:00"),
      glue("{today()} 09:00:00"),
      glue("{today()} 17:00:00"),
      glue("{today()} 19:00:00"),
      glue("{today()} 23:30:00"),
      glue("{today()+days(1)} 01:00:00")
    )
  cutpoints %>%
    ymd_hms(tz="Asia/Taipei") -> cutpoints



  switch(
    nowtime=dplyr::case_when(

  cutpoints[[1]]<=nowtime && nowtime <= cutpoints[[2]] ~"morning",
  cutpoints[[3]]<=nowtime && nowtime <= cutpoints[[4]] ~"evening",
  cutpoints[[5]]<=nowtime && nowtime<= cutpoints[[6]] ~"jazz time"

),
    "morning"={
      print("要不要來閱讀點國際時事？")
      browseURL("https://economist.com")
    },
    "evening"={
      print("需不需要點餐呢？")
      browseURL("https://www.foodpanda.com.tw/")
    },
    "jazz time"={
      print("放鬆聽點Jazz。")
      browseURL("https://open.spotify.com/playlist/37i9dQZF1DXbITWG1ZJKYt")
    },
    {
      print("機器人要休息，饒了我吧～～")
    }
  )
}
```


## 5.3.6 綜合練習

EX：1. 消費者選擇
效用函數：
U(a1,a2)=a1α∗a2(1−α)−m
 
a1 是該商品提供之服務所帶來的愉快程度，a2是該商品操作簡便性， 
α  是個介於0與1之間的數字， 
m  則是購買此商品所要付出的金額。

想像有一系列類似的App你在考慮購買且只買一次、只買一個，每個App可用一組 (a1,a2,m)的數字組合來代表，n個App可表示成一個集合 
(a11,a21,m1),(a12,a22,m2),...,(a1n,a2n,mn)，消費者只選擇這些App中效用函數值最高的那個。


*** 1.1 創造Ufun(a1, a2, m, alpha=0.5)函數，其中

Arguments：

a1, a2, m, alpha: 均為class numeric

Value:

回傳arugment values下所對應的效用函數值(class numeric)

```{r}
Ufun=function(a1, a2, m, alpha=0.5){
  a=(a1**alpha)*(a2**(1-alpha))-m
  return(a)
}
```


*** 1.2 以下10個App計算並回傳它們的效用值(class numeric, length=10)
```{r}
Apps_10 <- list(
  c(0.38,0.74,0.19), c(0.39,0.46,0.26), c(0.56,0.3,0.32), c(0.54,0.31,0.40), c(0.90,0.56,0.43), c(0.39,0.13,0.23), 
  c(0.83,0.74,0.39), c(0.66,0.84,0.37), c(0.41,0.49,0.35),
  c(0.49,0.35,0.20))
```

*** 1.3 最大效用下消費者會買那一個App?

*** 1.4 若alpha=0.3，消費者要買那一個App?

*** 1.5 若alpha=0.95，消費者要買那一個App?


EX：2. 中文組距
原始資料收回後常會依某些數值區間來分成不同組別，且描述手法均類似：

“未滿200,000元”, “200,000～299,999元”, “300,000元及以上”
描述手法：「區間」會有上下限兩個數字，最低與最高的組均只有一個數字。

請寫一個str_cut(x, cutpoints)函數， 它能萬用的將x轉成依中文組距描述的類別資料

Arguement:

x: class integer.

cutpoints: class character, 如c(“未滿200,000元”, “200,000～299,999元”, “300,000元及以上”)

Value: 回傳值為x依中文組距描述分類後的factor







